【裁判字號】    95,交聲,191
【裁判日期】    950731
【裁判案由】    違反道路交通管理處罰條例聲明異議
【裁判全文】
臺灣新竹地方法院交通事件裁定         95年度交聲字第191號
    原處分機關  交通部公路總局新竹區監理所新竹市監理站
    異  議  人
    即受處分人  甲○○
上列異議人即受處分人因違反道路交通管理處罰條例案件，對於
交通部公路總局新竹區監理所新竹市監理站民國95年4月21日所
為之竹監新四字第裁51-ZIB027261號違反道路交通管理事件裁決
書，聲明異議，本院裁定如下：
      主  文
異議駁回。
    理  由
一、按受處分人不服道路交通管理處罰條例第8條所定主管機關
    所為之處罰者，得於接到裁決書之翌日起20日內，向管轄地
    方法院聲明異議，道路交通管理處罰條例第87條第1項定有
    明文；又交通法庭認聲明異議不合法律上之程式，且無從補
    正者，應以裁定駁回之，道路交通案件處理辦法第18條亦定
    有明文。又關於交通違規通知單之送達，得由行政機關自行
    或交由郵政機關送達；於無法依行政程序法第72條及第73條
    為送達時，得將文書寄存送達地之地方自治或警察機關，並
    作送達通知書兩份，一份黏貼於應受送達人住居所、事務所
    、營業所或其就業處所門首，另一份交由鄰居轉交或置於該
    送達處所信箱或其他適當位置，以為送達。前項情形，由郵
    政機關為送達者，得將文書寄存於送達地之郵政機關，行政
    程序法第74條第1項及第2項亦定有明文。
二、原處分意旨略以：異議人即受處分人甲○○於民國94年9月1
    6日下午3時16分許，駕駛車號9722-LF號自小客車，行經國
    道3號南下31公里處，以時速105公里之速度超速行駛，經內
    政部警政署國道公路警察局第九警察隊填製公警交字第ZIB0
    27261號舉發違反道路交通管理事件通知單（下稱舉發單）
    ，舉發異議人違反道路交通管理處罰條例第33條第1項規定
    。異議人不服舉發事實，向原處分機關提出申訴，惟經原處
    分機關函請舉發單位調查後，原舉發單位以內政部警政署國
    道公路警察局第九警察隊95年5月17日公警九交字第0950970
    58 2號函覆認異議人確有前述違規行為，原處分機關乃於95
    年4月21日以竹監新四字第裁51-ZIB027261號（下稱裁決書
    ），依據道路交通管理處罰條例第33條第1項之規定，裁處
    異議人新臺幣（下同）6,000元罰鍰。
三、聲明異議意旨略以：異議人之設籍地址實際已無人居住，異
    議人雖未住在家中，搬遷後每星期仍會固定回家處理信件。
    直到95年5月初回家整理信件始接獲信件招領通知，即至郵
    局領取信件，未接獲監理單位初次通知，不知有違規事實，
    為此聲明異議云云。
四、經查：
（一）查本件異議人即受處分人甲○○之設籍地址為「新竹市○
      ○路48號」，為異議人所不否認，原處分機關將本件裁決
      書交付郵政機關以雙掛號郵寄方式投遞至異議人之上開住
      所，郵務士於95年4月26日將上開裁決書送達於上址時不
      獲會晤異議人，故依行政程序法第74條第2項之規定，將
      該裁決書寄存送達於南寮郵局等事實，有原處分機關出具
      之上開裁決書、送達證書等件在卷可稽，異議人亦於聲明
      異議狀中表示已向郵局收受寄存送達之上開裁決書，依上
      開規定，本件裁決書已於95年4月26日合法送達於異議人
      ，應堪認定。
（二）次查，本件異議人遲至95年6月22日提出本件異議，顯已
      逾道路交通管理處罰條例第87條第1項所規定之20日不變
      期間，有聲明異議陳述意見書1份在卷可參，其聲明異議
      不合法律上之程式，且無從補正，核諸首揭規定、說明，
      自應將異議人之異議駁回。
四、據上論斷，應依道路交通案件處理辦法第18條，裁定如主文
    。
中    華    民    國    95    年    7     月    31    日
                  交通法庭法    官  黃美文
以上正本證明與原本無異。
如不服本裁定，應於裁定送達後5日內向本院提出抗告狀。
中    華    民    國    95    年    7     月    31    日
                          書 記 官  陳秀子
附錄：
行政程序法第68條：
送達由行政機關自行或交由郵政機關送達。
行政機關之文書依法規以電報交換、電傳文件、傳真或其他電子
文件行之者，視為自行送達。
由郵政機關送達者，以一般郵遞方式為之。但文書內容對人民權
利義務有重大影響者，應為掛號。
文書由行政機關自行送達者，以承辦人員或辦理送達事務人員為
送達人；其交郵政機關送達者，以郵務人員為送達人。
前項郵政機關之送達準用依民事訴訟法施行法第三條訂定之郵政
機關送達訴訟文書實施辦法。
行政程序法第72條：
送達，於應受送達人之住居所、事務所或營業所為之。但在行政
機關辦公處所或他處會晤應受送達人時，得於會晤處所為之。
對於機關、法人、非法人之團體之代表人或管理人為送達者，應
向其機關所在地、事務所或營業所行之。但必要時亦得於會晤之
處所或其住居所行之。
應受送達人有就業處所者，亦得向該處所為送達。
行政程序法第73條：
於應送達處所不獲會晤應受送達人時，得將文書付與有辨別事理
能力之同居人、受僱人或應送達處所之接收郵件人員。
前項規定於前項人員與應受送達人在該行政程序上利害關係相反
者，不適用之。
應受送達人或其同居人、受僱人、接收郵件人員無正當理由拒絕
收領文書時，得將文書留置於應送達處所，以為送達。
行政程序法第74條：
送達，不能依前二條規定為之者，得將文書寄存送達地之地方自
治或警察機關，並作送達通知書兩份，一份黏貼於應受送達人住
居所、事務所、營業所或其就業處所門首，另一份交由鄰居轉交
或置於該送達處所信箱或其他適當位置，以為送達。
前項情形，由郵政機關為送達者，得將文書寄存於送達地之郵政
機關。
寄存機關自收受寄存文書之日起，應保存三個月。


司法院資訊處製作；財團法人民間司法改革基金會備份。
